臺灣新竹地方法院民事裁定　　　　　　　　96年度訴字第58號
聲　請　人
即　被　告　甲○○
　　　　　　　　　　　號
相　對　人
即　原　告　乙○○
上列當事人間請求返還價金事件，聲請人聲請移轉管轄，本院裁
定如下：
    主  文
聲請駁回。
    理  由
一、按因契約涉訟者，如經當事人定有債務履行地，得由該履行
    地之法院管轄，民事訴訟法第12條訂有明文。
二、本件相對人即原告主張其就坐落新竹縣新埔鎮○○段照鏡小
    段599地號土地上興建農舍事宜，與聲請人即被告訂立承攬
    契約，原告已依約匯款新台幣（下同）七十萬元，但被告卻
    遲未動工，雙方遂達成解除契約之合意，重新設計農舍結構
    及估算價格，以待成立新約。然而，被告同意原告新擬定之
    結構設計圖後，聲請要回台南估價，從此失其音訊，難以連
    絡，另一方面被告透過證人翁同森向原告轉達財務吃緊，無
    法出錢購料施工，原告深覺被告債信可疑，遂寄發存證信函
    催告被告返還已收之七十萬元，並依民法第259條規定，提
    起本訴。
三、被告則以書狀表示：
    兩造訂約時講開工日期與完工日期，被告並陸續買進材料，
    請工人照圖切割及焊接，準備同年農曆七過後進場施工。開
    工前一星期，原告之新建房舍未申請建照，怕日後有糾紛，
    原告要被告停工約一個月以便申請建照，一個月後原告又稱
    地理師講姑鸞年不宜蓋屋舍，被告回以結構材料及窗框都訂
    好了，還要拖那麼麼久，屆時材料辯就及物價波動怎麼辦，
    原告表示無意見。隔年（即民國94年）3月，被告透過證人
    請示原告何時動工，證人翁同森表示原告買股票虧錢，沒法
    蓋屋舍，要被告再等，94年11月證人告知先處理掉材料，其
    餘以後再說。95年3月證人說原告想要動工，被告表示拖了
    快2年，材料也都處理了，要怎麼蓋，且當時被告有告知契
    約責任，按照契約書第28條逾期責任第2項：由於甲方之責
    任，工程停頓或無法進行，造成乙方遭受損失，停工一天由
    甲方補償乙方工程總價千分之一，且依第32條規定：乙方有
    解約權。95年5、6月間，被告曾至新竹，原告表示要修改變
    更設計，被告回應工程已拖久，又要變更設計這麼多，如何
    接受。嗣後原告先至台南地方法院提起民事訴訟，但又以無
    進行之必要撤回該訴訟，詎數月之後，原告又在本院提起本
    件，因被告經濟狀況並非很好，需要工作賺錢維持家計，請
    准將本件移轉至台南地方法院審理。
四、依據兩造上開所陳暨原告所提之「張家新建工程估價單」所
    示，足見兩造確有就坐落新竹縣新埔鎮土地上興建工程事宜
    ，訂有承攬契約，被告承攬工作之履行地位於新竹縣新埔鎮
    ，兩造因該承攬契約糾紛涉訟。查新竹縣新埔鎮屬於本院轄
    區，揆之首揭法條規定，本院對本件訴訟自有管轄權。次查
    ，原告先前於臺灣台南地方法院提起之95年度訴字第1691民
    事訴訟，未經言詞辯論，原告即已撤回，亦經本院調閱上開
    卷宗查核無誤，則原告提起本件訴訟，並未違反一事不再理
    之原則。是以，被告聲請將本件移轉至臺灣台南地方法院，
    尚難允許，應予駁回。
五、依民事訴訟法第95條，裁定如主文。
中　　華　　民　　國　　96　　年　　8 　　月　　13　　日
                  民事第一庭    法　官　李珮瑜
以上正本係照原本作成。
如對本裁定抗告須於裁定送達後10日內向本院提出抗告狀。
中　　華　　民　　國　　96　　年　　8 　　月　　13　　日
                                書記官　朱苑禎
